---
title: "Отчет с описательными статистиками"
author: "Alisa Seleznyova"
date: "2022-11-10"
output: word_document
---

```{r setup, include=FALSE}
knitr::opts_chunk$set(echo = TRUE)

library(tidyverse)
library(readxl)
library(flextable)
library(gtsummary)
library(dplyr)
```

```{r}
#Посмотреть на данные
df <- read_excel("data_excel.xlsx")
#нужно что-то сделать со страницей визитов, возможно сделать отдельный столбец и обращаться
#к нему при подсчете показателей крови
#table(df$Группа)
#table(df$Возраст)
summary(df)
```
```{r}
df <- df %>%
  mutate_at(vars(`Базофилы_E1`:`Эритроциты_E2`), ~ gsub(",", ".", .) %>% as.numeric()) %>%
  mutate_at(vars(`Группа`, `Пол`), ~ factor(.)) 
summary(df)
```
После обзора данных, стало понятно, что некоторые показатели крови имеют отрицательные значения. 
Я посчитала, что следует заменить их на NA. Помимо этого, в столбец с группой крови вместо пропущенных столбцов закралась Северная Америка, её я тоже заменила на NA.

```{r}
df <- df %>%
  mutate_at(vars(`Базофилы_E1`:`Эритроциты_E2`), ~ ifelse(. <= 0, NA, .)) %>%
  mutate(`Группа крови` = `Группа крови` %>% na_if("NA"))
str(df)
```
Посчитаю описательные статистики для количественных переменных.
```{r}
#Cтатистики для каждой количественной переменной
statistics_1 <- list(
  `_Количество субъектов` = ~length(.x) %>% as.character(),
  `_Есть данные` = ~sum(!is.na(.x)) %>% as.character(),
  `_Нет данных` = ~sum(is.na(.x)) %>% as.character(),
  `_Среднее значение` = ~ifelse(sum(!is.na(.x)) == 0, "н/п", mean(.x, na.rm = TRUE) %>% round(2) %>% as.character()),
  `_Стандартное отклонение` = ~ifelse(sum(!is.na(.x)) == 0, "н/п", sd(.x, na.rm = TRUE) %>% round(2) %>% as.character()),
  `_Размах` = ~ifelse(sum(!is.na(.x)) == 0, "н/п", (max(.x, na.rm = TRUE) - min(.x, na.rm = TRUE)) %>% round(2)) %>% as.character(),
  `_95% ДИ для среднего` = ~sd(.x, na.rm = TRUE) %>% round(2) %>% as.character(),
  `_мин. - макс.` = ~ifelse(sum(!is.na(.x)) == 0, "Н/П*", paste0(min(.x, na.rm = TRUE) %>% round(2), " - ", max(.x, na.rm = TRUE) %>% round(2))),
  `_Медиана` = ~ifelse(sum(!is.na(.x)) == 0, "Н/П*", median(.x, na.rm = TRUE) %>% round(2) %>% as.character()),
  `_Q1 - Q3` = ~ifelse(sum(!is.na(.x)) == 0, "Н/П*", paste0(quantile(.x, 0.25, na.rm = TRUE) %>% round(2), " - ", quantile(.x, 0.75, na.rm = TRUE) %>% round(2)))
)

#Статистики по данным анализов крови
df %>% 
  select(`Группа`, where(is.numeric)) %>%
  group_by(`Группа`) %>%
  summarise(across(where(is.numeric), statistics_1)) %>%
  pivot_longer(!`Группа`) %>%
  separate(name, into = c("Переменная", "Статистика"), sep = "__") %>%
  rename(`Значение` = value) %>%
  flextable() %>%
  theme_zebra() %>%
  merge_v(c("Группа", "Переменная")) %>%
  set_table_properties(width = 1, align = "center", layout = "autofit")
```
Посчитаю статистики для категориальных переменных.
```{r}
df %>% 
  select(`Группа`, where(is.character)) %>%
  mutate(`Группа крови` = `Группа крови` %>% replace_na("Нет данных") %>% as.factor()) %>%
  count(`Группа`, `Группа крови`) %>%
  group_by(`Группа`) %>%
  mutate(`Процент по группе` = (n / sum(n)) %>% round(4) %>% `*`(100) %>% str_c("%")) %>%
  ungroup() %>%
  mutate(`Процент по выборке` = (n / sum(n)) %>% round(4) %>% `*`(100) %>% str_c("%")) %>%
  flextable() %>%
  theme_zebra() %>%
  merge_v("Группа") %>%
  set_table_properties(width = 1, align = "center", layout = "autofit")
  
```
Таблица со сравнением двух групп.
```{r}
df %>%
  tbl_summary(by = "Группа",  missing_text = "Нет данных") %>% 
  add_p() %>%
  as_flex_table()
```
Сколько красивых табличек можно делать с помощью  gtsummary...
https://www.danieldsjoberg.com/gtsummary/articles/tbl_summary.html
https://www.pipinghotdata.com/posts/2021-07-14-polished-summary-tables-in-r-with-gtsummary/
